臺灣新北地方法院民事判決
111年度訴字第1414號
原      告  謝成宜

被      告  吳心琳

            邱允成
上列當事人間請求清償借款事件，本院於民國111 年8 月3 日言
詞辯論終結，判決如下：
     主  文
被告應連帶給付原告新臺幣壹佰壹拾壹萬元，及自民國一一一年
七月七日起至清償日止，按年息百分之五計算之利息。
訴訟費用由被告連帶負擔。
本判決於原告以新臺幣參拾柒萬元為被告供擔保後，得假執行。
    事實及理由
一、原告起訴主張：被告吳心琳、邱允成等2 人（下稱吳心琳等
    2 人）前多次向原告借款，嗣雙方協議渠等累欠原告新臺幣
    （下同）1,211,000 元，兩造並於民國110 年11月10日在律
    師事務所簽立協議書，約定以120 萬元為清償總金額，約定
    吳心琳等2 人應自110 年12月5 日起每月5 日及20日各清償
    2 萬元至清償完畢，如有一期未履行還款，視為全部到期；
    嗣吳心琳等2 人分於110 年12月9 日、12月23日、111 年1 
    月5 日、1 月20日各匯款2 萬元及3 月31日匯款1 萬元後，
    即未再清償，迭經催討，未獲置理，本件債權尚欠111 萬元
    視為全部到期，爰依消費借貸之法律關係提起本訴，聲明：
    被告應連帶給付原告111 萬元，及自起訴狀繕本送達翌日起
    至清償日止，按年息5%計算之利息。請准原告提供擔保宣告
    假執行等語。
二、被告答辯表示：確實有欠款，但因為疫情所以希望延後還款
    ，對於原告請求金額並無爭執，確實有欠款等語。
三、本院得心證之理由：
　　按稱消費借貸者，謂當事人一方移轉金錢或其他代替物之所
    有權於他方，而約定他方以種類、品質、數量相同之物返還
    之契約；借用人應於約定期限內，返還與借用物種類、品質
    、數量相同之物，未定返還期限者，借用人得隨時返還，貸
    與人亦得定1 個月以上之相當期限，催告返還。數人負同一
    債務或有同一債權，而其給付可分者，除法律另有規定或契
    約另有訂定外，應各平均分擔或分受之，其給付本不可分而
    變為可分者亦同，民法第474 條第1 項、第478 條、第271 
    條分別定有明文。經查，原告主張被告2人未依約定清償債
    務之事實，業據提出協議書影本為證（見本院卷第13頁），
    且為吳心琳等2 人所不爭執，堪信原告之主張為真實。
四、從而，原告依消費借貸之法律關係提起本訴，請求被告連帶
    給付如主文所示之本金、利息（起訴狀繕本於111年7月6日
    送達被告），為有理由，應予准許；另原告陳明願供擔保，
    請准宣告假執行，經核並無不合，爰酌定相當擔保金額，准
    予宣告假執行。
五、訴訟費用負擔之依據：民事訴訟法第85條第2 項。
中    華    民    國    111   年     8    月    19    日
                  民事第六庭  法  官  宋家瑋
以上正本係照原本作成。
如對本判決上訴，須於判決送達後20日內向本院提出上訴狀。如
委任律師提起上訴者，應一併繳納上訴審裁判費。
中    華    民    國    111   年     8    月    22    日
                              書記官  張韶安